臺灣雲林地方法院刑事裁定
111年度聲字第717號
聲  請  人  臺灣雲林地方檢察署檢察官
受  刑  人  何嘉愷


上列聲請人因對受刑人數罪併罰有二裁判以上，聲請定其應執行
之刑（111年度執字第2025號），本院裁定如下：
    主  文
何嘉愷所犯如附表所示之罪刑，應執行有期徒刑玖月，如易科罰
金，以新臺幣壹仟元折算壹日。
    理  由
一、聲請意旨略以：受刑人何嘉愷因犯公共危險、傷害等案件，
    先後經判決確定（如附表），符合數罪併罰之要件，應依刑
    法第53條及第51條第5款之規定，聲請定其應執行之刑，爰
    依刑事訴訟法第477條第1項規定聲請裁定等語。
二、按數罪併罰，有二裁判以上者，依刑法第51條之規定，定其
    應執行之刑；數罪併罰，分別宣告其罪之刑，依下列各款定
    其應執行者：五、宣告多數有期徒刑者，於各刑中之最長期
    以上，各刑合併之刑期以下，定其刑期。但不得逾30年，刑
    法第53條、第51條第5款分別定有明文。次按刑法第41條第1
    項前段之規定，於數罪併罰之數罪均得易科罰金，其應執行
    之刑逾6月者，亦適用之，刑法第41條第8項定有明文。所謂
    「裁判確定前」，應以聲請定執行刑之各罪中最先裁判確定
    案件之確定時為準；換言之，必須其他各罪之犯罪行為時，
    均在最先一罪判決確定前始符合數罪併罰之條件（最高法院
    98年度台非字第99號判決、106年度台抗字第1008號裁定意
    旨參照）。
三、再按法律上屬於自由裁量事項，尚非概無法律性之拘束，在
    法律上有其外部界限及內部界限。前者法律之具體規定，使
    法院得以具體選擇為適當裁判，此為自由裁量之外部界限。
    後者法院為自由裁量時，應考量法律之目的，法律秩序之理
    念所在，此為自由裁量之內部界限。法院為裁判時，二者均
    不得有所踰越。在數罪併罰而有二裁判以上，應定其應執行
    刑之案件，法院所為刑之酌定，固屬自由裁量事項，然對於
    法律之內、外部界限，仍均應受其拘束（最高法院94年度台
    非字第21號判決意旨參照）。又定應執行之刑，應由犯罪事
    實最後判決之法院檢察官聲請該法院依上開規定裁定之，不
    能因犯罪之一部分所科之刑業經執行完畢而認檢察官之聲請
    為不合法，予以駁回，至已執行部分自不能重複執行，應由
    檢察官於指揮執行時扣除之，此與定應執行之刑之裁定無涉
    （最高法院82年度台抗字第313號裁定意旨參照）。
四、經查：
　㈠受刑人前因公共危險案件，經臺灣彰化地方法院以109年度交
    簡字第1566號判決判處有期徒刑4月，於民國109年9月23日
    確定（如附表編號１所示）；復因公共危險案件，經臺灣臺
    中地方法院(下稱臺中地院)以109年度中交簡字第3283號判
    決判處有期徒刑3月，於110年2月2日確定（如附表編號２所
    示）；再因傷害案件，經本院以111年度訴緝字第11號判決
    判處有期徒刑4月，於111年8月4日確定（如附表編號３所示
    ）等情，有上開判決書及臺灣高等法院被告前案紀錄表各1
    份在卷可稽。又受刑人所犯如附表編號１至２所示之罪刑，業
    經臺中地院以110年度聲字第853號裁定應執行有期徒刑6月
    確定，依上開最高法院裁判意旨，本院應受裁量權內部界限
    之拘束，於定本件應執行刑時，不得逾10月之範圍。
　　茲聲請人以本院為最後事實審法院，聲請就受刑人所犯如附
    表所示之各罪定其應執行刑，經核與前述規定及裁判要旨尚
    無不合，應予准許。
　㈡爰審酌受刑人於各案中均坦承犯行，略見悔意，而受刑人所
    犯附表編號１、２之罪質相同，均係侵害社會法益，編號３之
    罪質則有別，屬侵害個人身體法益，且附表編號１至３犯罪時
    間前後差距不大，各罪責任非難重複之程度較低。另本院前
    已寄送陳述意見調查表予受刑人，並告以於111年9月15日前
    回傳或寄回本院陳述意見，該函文於111年8月31日送達受刑
    人之住所由同居人收受，惟受刑人迄今並未回覆意見等情，
    有本院送達證書附卷可憑（本院卷第57頁），兼衡刑罰衡平
    之要求、自由刑對受刑人所帶來之嚴厲效果、受刑人矯正之
    必要性等一切情狀，定其應執行之刑如主文所示，並諭知易
    科罰金之折算標準。至受刑人業經執行完畢部分，僅由檢察
    官於指揮執行時扣抵，附此敘明。
五、依刑事訴訟法第477條第1項，刑法第50條第1項前段、第53
    條、第51條第5款、第41條第1項、第8項，裁定如主文。
中　　華　　民　　國　　111 　年　　9 　　月　　30　　日
                  刑事第七庭  法  官　鄭苡宣
以上正本證明與原本無異。
如不服本裁定，應於裁定送達後5 日內向本院提出抗告狀（須附
繕本）。
                              書記官  郭美儀
中　　華　　民　　國　　111 　年　　10　　月　　3 　　日
附表：受刑人何嘉愷定應執行刑案一覽表
編      號  １ ２ ３ 罪      名  公共危險 公共危險 傷害 宣  告  刑  有期徒刑4月，如易科罰金，以新臺幣1,000元折算1日 有期徒刑3月，如易科罰金，以新臺幣1,000元折算1日 有期徒刑4月，如易科罰金，以新臺幣1,000元折算1日 犯罪日期  109年5月18日 109年3月26日 108年7月13日 偵查機關 年度案號  臺灣彰化地方檢察署109年度偵字第6605號 臺灣臺中地方檢察署109年度撤緩偵字第478號 臺灣雲林地方檢察署109年度偵字第5016、6734號 最後事實審 法  院 臺灣彰化地方法院 臺灣臺中地方法院 臺灣雲林地方法院  案  號 109年度交簡字第1566號 109年度中交簡字第3283號 111年度訴緝字第11號  判決日期 109年8月26日 109年12月30日 111年7月6日 確定判決 法  院 臺灣彰化地方法院 臺灣臺中地方法院 臺灣雲林地方法院  案  號 109年度交簡字第1566號 109年度中交簡字第3283號 111年度訴緝字第11號  確定日期 109年9月23日 110年2月2日 111年8月4日 備      註  ⒈臺灣臺中地方檢察署111年度歸更緝字第7號 ⒉編號１、２合併定應執行有期徒刑6月（已執畢） ⒈臺灣臺中地方檢察署111年度歸更緝字第7號 ⒉編號１、２合併定應執行有期徒刑6月（已執畢） 臺灣雲林地方檢察署111年度執字第2025號